臺灣新竹地方法院刑事判決
110年度易字第811號
公  訴  人  臺灣新竹地方檢察署檢察官
被      告  林冠佑


                    指定送達：桃園市○○路○○○000號信                                箱
上列被告因違反性騷擾防治法案件，經檢察官提起公訴（110年
度偵字第1797號），本院判決如下：
    主  文
甲○○犯性騷擾防治法第二十五條第一項之性騷擾罪，處有期徒刑
貳月，如易科罰金，以新臺幣壹仟元折算壹日。  
    事  實
一、甲○○於民國109年12月14日上午8時11分許起至8時12分許止
    ，在址設新竹市○區○○路0段000號之臺鐵新竹車站第二月台
    ，自105車次某車廂下車後，見代號A2N00-H109090之成年女
    子（真實姓名詳卷；下稱甲女）未結伴獨自步行，認有機可
    趁，竟意圖性騷擾，在人群中加速緊跟在甲女身後，尾隨甲
    女步上第二月台階梯，且為避免遭甲女察覺，將其所背之後
    背包轉到正面作為掩飾，而在2人步行於上開階梯過程中，
    乘甲女不及抗拒之際，伸手沿甲女左臀下緣往上觸摸至中心
    頂端，對甲女為性騷擾1次得逞。嗣甲女因發現遭人觸摸臀
    部，旋回頭查看，然因甲○○往左偏移、閃避，且加速爬階梯
    上天橋往第三月台移動，甲女不及當場阻攔，且因甲女仍慌
    張未定，走上天橋後僅隨著人群往第一月台方向移動；然甲
    女因不甘受辱，復又於同日上午8時13分許，折返回原處欲
    找尋甲○○行跡，而甲○○亦同時折返改往第一月台方向移動，
    甲女見狀，旋在天橋走廊上攔下甲○○並質問甲○○是否觸碰其
    身體，甲○○則回稱：「對不起」等語，經甲女要求甲○○同至
    警局遭拒，雙方遂發生口角及肢體拉扯，適有臺灣鐵路管理
    局新竹車班列車長詹益鑽身著制服步行經過，甲女旋上前向
    其表示遭性騷擾，因詹益鑽趕著上班遂僅口頭建議甲女自行
    下樓至鐵路警察局報警後即離開現場；嗣甲女與甲○○持續拉
    扯數分鐘後，甲女因擔心其力氣不敵甲○○而作罷，雙方遂各
    自離開現場，甲女旋於同日上午8時41分許先以電話報警提
    告，嗣於同年月16日上午8時許甲女搭乘臺鐵105車次列車抵
    達新竹車站時再次遇到甲○○乃通報警察而循線查獲。 
二、案經甲女訴由內政部警察署鐵路警察局臺北分局報告臺灣新
    竹地方檢察署檢察官偵查起訴。
    理  由
壹、程序方面：
一、本件被告所犯性騷擾防治法第25條之罪，屬性侵害犯罪防治
    法第2條第1項所稱之特別之法，因本院所製作之判決書係屬
    必須公示之文書，依性侵害犯罪防治法第12條第2項規定，
    對於告訴人甲女之相關資訊，應予以隱匿，合先敘明。
二、證據能力
  ㈠按被告以外之人於審判外之言詞或書面陳述，除法律有規定 
    者外，不得作為證據；又被告以外之人於審判外之陳述，雖
     不符合同法第159 條之1 至第159 條之4 之規定，但經當
    事 人於審判程序同意作為證據，法院審酌該言詞陳述或書
    面陳 述作成時之情況，認為適當者，亦得為證據。當事人
    、代理 人或辯護人於法院調查證據時，知有第159 條第1 
    項不得為 證據之情形，而未於言詞辯論終結前聲明異議者
    ，視為有前 項之同意，刑事訴訟法第159 條第1 項及第159
     條之5 分別 定有明文。本件公訴人及被告甲○○於本院審理
    時就本判決 所引用之各該被告以外之人於審判外之陳述同
    意作為證據（ 見本院110 年度易字第811號卷【下稱本院卷
    】第53頁），復均未於言詞辯論終結前聲明異議，本院審酌
    該等證據作成 時並無違法及證明力明顯過低之瑕疵等情況
    ，認為適當，均 具有證據能力。
  ㈡至於本院所引其餘非屬供述證據部分，既不適用傳聞法則， 
    亦均非公務員違背法定程序所取得，依刑事訴訟法第158 條
    之4 反面解釋，均具有證據能力。 
貳、實體方面：
一、認定犯罪事實所憑證據及理由：
    訊據被告承認於上開時、地，搭乘臺鐵105車次列車在第二
    月台下車後，步行階梯時有碰觸到前方之甲女，以及上至天
    橋後，甲女是往第一月台方向行進，被告往第三月台方向行
    進，之後甲女有折返碰巧於天橋上遇到從第三月台方向折返
    之被告，甲女在天橋走廊有攔下被告，並質問被告是否觸碰
    其身體，被告否認有故意碰觸甲女，並跟甲女道歉之事實，
    然矢口否認有何性騷擾之犯行，辯稱：當時只是因為人潮太
    多，我揹背包揹在右肩側邊，可能是上樓梯的時候急著要往
    上走，沒有注意到而背包有撞到告訴人，我不清楚是撞到告
    訴人哪裡云云。然查：
  ㈠被告於上開時、地，搭乘臺鐵105車次列車在第二月台下車後
    ，步行階梯時有碰觸到前方之甲女，以及上至天橋後，甲女
    是往第一月台方向行進，被告往第三月台方向行進，之後甲
    女有折返碰巧於天橋上遇到從第三月台方向折返之被告，甲
    女在天橋走廊有攔下被告，並質問被告是否觸碰其身體，被
    告否認有故意碰觸甲女，並跟甲女道歉等情，為被告所不爭
    執，與證人甲女所證相符（見偵卷第7至9、10至13、36至37
    、45頁，本院卷第75至82頁），且有刑案現場照片、勘驗報
    告、內政部警察署鐵路警察局臺北分局新竹分駐所警員之職
    務報告、監視錄影畫面照片、監視錄影光碟等在卷可佐（見
    偵卷第19至26頁、第39至43頁、第54至57頁及偵卷末光碟存
    放袋），此部分事實，先堪認定。   
  ㈡就被告於步行階梯過程中，如何乘甲女不及抗拒之際，伸手
    沿甲女左臀下緣往上觸摸至中心頂端，對甲女為性騷擾之犯
    行，業據甲女於警詢、偵查及本院審理時指證甚明（見偵卷
    第7至9、10至13、36至37、45、62頁，本院卷第75至82頁）
    ，審酌甲女證述之情節，就被告對其性騷擾之行為方式、經
    過，陳述甚為明確且前後一致，合乎邏輯且無明顯指述矛盾
    之瑕疵存在，且衡情甲女與被告素不相識，亦無仇隙，而遭
    他人性騷擾本屬被害人難以啟齒之負面經驗，若非確遭逢其
    事而心懷不甘，豈願透過司法程序一再耗費勞力、時間，多
    次陳述遭被告性騷擾過程之負面經驗？其虛構前詞誣陷被告
    之可能性顯甚微。且觀諸甲女上至天橋後，先轉頭觀向被告
    第三月台方向，本欲從天橋下第一月台但旋即轉身折返而在
    第二月台天橋處將自第三月台折返之被告攔下，繼之質問被
    告是否觸摸其臀部，被告雖有道歉，但經要求被告前往警局
    遭拒後，雙方爭執拉扯，期間甲女並向經過該處之證人即列
    車長詹益鑽表示遭到性騷擾，且甲女隨後報警處理等事後追
    究情節，除經證人甲女上開指證在卷外，並經證人詹益鑽證
    述（見偵卷第14至15頁、第62至63頁）、以及有前揭職務報
    告、監視器錄影畫面等足證（見偵卷第22、54、56頁），若
    非甲女確有於案發時、地遭被告觸摸臀部，豈會立即有如此
    激烈之反應，並願耗費時間與被告在現場周旋、向路過之臺
    鐵人員求援、報警及至警局製作筆錄，以甲女事後之反應與
    作為，足佐甲女所證被告有以手觸摸其左臀部乙情確為實情
    。是以，綜合前開監視器錄得之影像與甲女之證述內容，已
    可認定被告係於步行階梯而跟在甲女身後時，趁甲女不注意
    ，以手觸摸甲女臀部1 下。
  ㈢被告雖以前詞辯稱係其背包碰觸到甲女云云。惟查，證人甲
    女證稱：我有感覺到手的溫度，而且他是從我左邊屁股下緣
    往左邊滑上來到我左邊屁股的口袋處，...是慢慢的滑，我
    的感受已經很不舒服（見偵卷第36頁反面），...被告的背
    包雖然是揹在前側，但如果是推擠或不小心，應該是整個面
    積往前推，而並不是臀部的下緣，並且下緣的部分不是平面
    就可以碰到的地方（見本院卷第76頁），...我當天穿著藍
    色牛仔褲，材質是彈性的，不是厚材質的，是貼身的。...
    我很確定絕對不是物品所碰觸到的，然後他是有一個滑行的
    過程，所以當時我還有回頭看（見本院卷第79頁）。故被告
    辯稱係其背包碰觸到告訴人臀部，難以採信。
  ㈣綜上所述，被告所辯顯係卸責之詞，無可採信。本件事證明
    確，被告違反性騷擾防治法犯行堪以認定，應予依法論科。
二、論罪科刑：
  ㈠按性騷擾防治法第25條所規定之「性騷擾」，係指帶有性暗 
    示之動作，具有調戲之含意，讓人有不舒服之感覺，行為人
    具有性暗示而調戲被害人之意，以滿足調戲對方之目的，屬
    性騷擾之犯意。而女性之臀部乃女性私密之處，並以衣著覆
    蓋遮隱，絕非他人所得任意碰觸之身體部位，如上開部位未
    經本人同意而由他人刻意加以觸摸，即足以引起本人嫌惡且
    有遭受強烈冒犯之感，自應認屬身體隱私處無疑。本件被告
    步行階梯上樓時，趁前方甲女方未察覺而不及抗拒之機會，
    突然以手觸摸甲女之左臀部1次，足見其係對甲女之臀部身
    體隱私處為偷襲性、短暫性、有性暗示之不當觸摸行為，應
    屬性騷擾行為，是其所為，係犯性騷擾防治法第25條第1 項
    之意圖性騷擾，乘人不及抗拒而觸摸其臀部罪。
  ㈡爰以行為人責任為基礎，審酌被告為滿足一己之慾，未能尊
    重他人身體自主權利，在人員往來頻繁之火車站月台樓梯，
    猝然對於甲女之臀部為不當觸摸，侵犯甲女之身體隱私，令
    甲女飽受驚恐，殊值非難，又其犯後始終否認犯行，迄未取
    得甲女原諒或達成和解，未見悔意，犯後態度非佳，惟念其
    無前科，素行尚可，有臺灣高等法院被告前案紀錄表在卷可
    按（見本院卷第69頁），本案係觸摸甲女之臀部1次，犯罪
    情節及惡性尚非重大，暨考量被告自陳大學畢業之智識程度
    、未婚、案發迄今均與家人同住、工作不明之家庭生活與經
    濟狀況（見本院卷第86頁）等一切情狀，量處如主文所示之
    刑，並諭知易科罰金之折算標準。
據上論斷，應依刑事訴訟法第299條第1項前段，性騷擾防治法第
25條第1項，刑法第11條前段、第41條第1項前段，判決如主文。
本案經檢察官陳郁仁提起公訴，檢察官黃嘉慧到庭執行職務。
中　　華　　民　　國　　111 　年　　4 　　月　　7 　　日
　　　　　　　　　刑事第六庭  法　官　黃美盈
以上正本證明與原本無異。
如不服本判決應於收受本判決後20日內向本院提出上訴書狀，上
訴書狀應敘述具體理由。上訴書狀未敘述上訴理由者，應於上訴
期間屆滿後20日內補提理由書狀於本院（均須按他造當事人之人
數附繕本）「切勿逕送上級法院」。
告訴人或被害人如對於本判決不服者，應具備理由請求檢察官上
訴，其上訴期間之計算係以檢察官收受判決正本之日期為準。
中　　華　　民　　國　　111 　年　　4 　　月　　7 　　日
　　　　　　　　　　　　　  　書記官  陳采薇 
附錄本案論罪科刑法條： 
性騷擾防治法第25條第1項
意圖性騷擾，乘人不及抗拒而為親吻、擁抱或觸摸其臀部、胸部
或其他身體隱私處之行為者，處2年以下有期徒刑、拘役或科或
併科新臺幣10萬元以下罰金。